【裁判字號】    89,易,360
【裁判日期】    891218
【裁判案由】    動產擔保交易法
【裁判全文】
臺灣花蓮地方法院刑事判決                          八十九年度易字第三六號
    公  訴  人  臺灣花蓮地方法院檢察署檢察官
    被      告  丙○○
右列被告因違反動產擔保交易法案件，經檢察官提起公訴（八十九年度偵字第一一七
五號），本院判決如左：
    主  文
丙○○動產擔保交易之債務人，意圖不法之利益，將標的物遷移，致生損害於債權人
，處罰金參仟元，如易服勞役以參佰元折算壹日。緩刑貳年。
    事  實
一、丙○○於民國八十八年十月八日，以動產擔保交易附條件買賣之方式，向乙○○
    所經營之上豪機車行，購買山葉五十型機車一部，車牌號碼UUG一五六號，為動
    產擔保交易之債務人。約定總價金新台幣（下同）三萬九千元，除第一期應付五
    千元，餘款分六期給付，每月一期，每期付款七千三百元，標的物存放地點為花
    蓮市○○路二九九之十一號。在價金未付清之前，標的物所有權仍屬於出賣人乙
    ○○所有，買受人僅得依約占有使用，不得任意遷移或為其他處分。詎丙○○在
    取得標的物之機車後，尚欠價金三萬六千五百元，於八十八年十二月間即拒不付
    款，且意圖為自己不法之利益，於八十九年一月間起，將該機車遷移至其弟鄭幸
    杰之花蓮縣吉安鄉○○路○段四八八號住處，由鄭幸杰騎乘使用，本人即逃匿不
    知去向，致出賣人之乙○○追索無著受有損害。
二、案經乙○○訴請臺灣花蓮地方法院檢察署檢察官偵查起訴。
    理  由
一、訊據被告丙○○對有訂立附條件買賣契約書及未依規定償還債務均坦承無訛，惟
    矢口否認將上開車輛遷移，辯稱：該車一直置於約定之地點即花蓮市○○路二九
    九之十一號，惟因該車被其弟弟鄭幸杰騎用期間，因未帶行照及未有考領駕駛執
    照，為豐川派出所之警員將車扣押於該所，迄至最近才由其舅去取回云云，並提
    出二紙舉發違反道路交通管理事件通知單為辯。經查：証人郭弘儀即花蓮縣警察
    局花蓮分局豐川派出所辦理取締前揭鄭幸杰騎乘車輛違規之警員至庭結証：鄭幸
    杰有二次違規，我只辦第二次，我考慮他已違規一次，沒有扣車。如在當埸扣車
    我會註明，同時我在違規單上我有註明未扣車。我在違規單上有蓋職名章證明當
    時沒有扣車，且扣車登記簿上在取締之期間亦無扣押之登記等語。經細核被告所
    提出之該第二紙違反道路交通管理事件通知單（違規時間為八十九年一月二十九
    日）代保管物件欄，已載明未扣車，且有執行之警員之前開証人郭弘議蓋有職名
    章可考，亦有証人所庭呈之花蓮縣警察局花蓮分局豐川派出所查扣車輛登記簿亦
    無該車被扣之登記可憑，此二者物証內容均與証人所述相符，則知被告所辯車輛
    被扣云云，即不足採。此外復有告訴人之代理人甲○○指訴，及機車分期付款申
    請書影本、附條件買賣約定書、切結書、授權書、本票、客戶繳款記錄、催告函
    影本各一紙，附卷可稽。事証明確，被告違反動產擔保交易法犯行，足堪認定。
二、核被告所為，係犯動產擔保交易法第三十八條之動產擔保交易之債務人，意圖不
    法之利益，將標的物遷移，致生損害於債權人罪。爰審酌被告甫滿二十歲，年紀
    尚輕，思慮不周，且其智識程度中等，而素行良好，犯罪之動機、目的，所生債
    權人難以找回該車輛之損害及被告犯罪後之態度有誠意積極與告訴人和解，有和
    解書一紙可憑等一切情狀，量處如主文所示之刑，併諭知易服勞役之折算標準。
    再查被告前未曾受有期徒刑以上刑之宣告，有台灣花蓮地方法院檢察署刑案資料
    查註紀錄表一紙附卷可稽，其犯罪後已深知悔悟，本院認其經此教訓後，當知警
    惕，應無再犯之虞，因認其所宣告之刑，以暫不執行為適當，併予宣告緩刑二年
    ，以勵來茲而啟自新。
據上論斷，應依刑事訴訟法第二百九十九條第一項前段，動產擔保交易法第三十八條
，刑法第十一條前段、第四十二條第二項、第七十四條第一款，罰金罰緩提高標準條
例第二條第一條前段條判決如主文。
本案經檢察官李子春到庭執行職務。
中      華      民      國    八十九        年      十二    月  十八    日
                              臺灣花蓮地方法院刑事庭
                                  法  官  林  秀  鳳
右正本證明與原本無異。
如對本判決不服，應於送達後十日內，向本院提出上訴狀。（應抄附繕本）告訴人或
被害人如對於本判決不服者，應具備理由請求檢察官上訴，其上訴期間之計算係以檢
察官收受判決正本之日期為準。
                                  法院書記官
中      華      民      國    八十九       年     十二     月  十九    日
附錄本判決論罪之法律條文：
動產擔保交易法第三十八條
動產擔保交易之債務人，意圖不法之利益，將標的物遷移、出賣、出質、移轉、抵押
為其他處分，致生損害債權人者，處三年以下有期徒刑、拘役或科或併科六千元以下
之罰金。


司法院資訊處製作；財團法人民間司法改革基金會備份。
